【裁判字號】    92,易,1929
【裁判日期】    921128
【裁判案由】    違反家庭暴力防治法等
【裁判全文】
臺灣臺北地方法院刑事判決                        九十二年度易字第一九二九號
    公  訴  人  台灣台北地方法院檢察署檢察官
    被      告  乙○○  男  六.
右列被告因違反家庭暴力防治法等案件，經檢察官提起公訴（九十二年度偵字第一六
四八二號）及移送併案審理（九十二年度偵字第二０七五０號、第二二四四六號），
因被告於準備程序中為有罪之陳述，復經本院合議庭裁定以簡式審判程序審理，本院
判決如左：
    主  文
乙○○連續違反法院命禁止直接或間接騷擾行為之民事通常保護令，處有期徒刑陸月
，如易科罰金以佰元折算壹日。
    事  實
一、乙○○與甲○○原係同居人關係，而有事實上之夫妻關係，為家庭暴力防治法第
    三條所稱之家庭成員，乙○○明知甲○○因不堪其實施家庭暴力，而向本院聲請
    民事通常保護令，經本院於民國九十二年六月十一日以九十二年家護字第二０一
    號裁定核發民事通常保護令，其內容為令乙○○不得對甲○○實施身體或精神上
    不法侵害之行為、不得直接或間接對甲○○為騷擾、通話、通信之聯絡行為及應
    遠離甲○○位於台北縣板橋市○○路三０八巷四號五樓之住所及台北市○○街○
    段一八九之一號一樓之工作場所至少五十公尺距離，且該保護令之有效期間為十
    二個月。詎乙○○明知上開通常保護令內容，其因心有不甘，竟基於違反保護令
    之概括犯意，自九十二年六月十九日起至九十二年十月三日止，違反前開通常保
    護令之規定，連續多次前往甲○○位於台北市○○街○段一八九之一號一樓之工
    作場所，旋於其外徘徊或打擾，藉以實施直接騷擾之行為，並於九十二年八月三
    日，在上開處所，以加害生命之事對甲○○恫嚇稱：「看你女兒、女婿多會保護
    你，我讓你活不過七月半。」等語，致甲○○心生畏怖而生危害於安全。嗣於九
    十二年七月二十四日十九時二十分許，在上址為警據報前往處理而查知上情。
二、案經甲○○訴由請台北市政府警察局萬華分局報請台灣台北地方法院檢察署檢察
    官偵查起訴及移送併案審理，因乙○○於準備程序中為有罪之陳述，復經本院合
    議庭裁定以簡式審判程序審理。
    理  由
一、右揭犯罪事實，業據被告乙○○於本院審理中坦承不諱，核與告訴人甲○○於警
    訊及偵查中所指述之情節相符；又告訴人甲○○因不堪被告乙○○實施家庭暴力
    ，而向本院聲請民事通常保護令，經本院於九十二年六月十一日以九十二年家護
    字第二０一號裁定核發民事通常保護令，其內容為：（一）乙○○不得對甲○○
    實施身體或精神上不法侵害之行為、（二）不得直接或間接對甲○○為騷擾、通
    話、通信之聯絡行為、（三）應遠離甲○○位於台北縣板橋市○○路三０八巷四
    號五樓之住所及台北市○○街○段一八九之一號一樓至少五十公尺距離，且該保
    護令之有效期間為十二個月等事實，業經本院依職權調閱九十二年家護字第二０
    一號卷宗查明無訛，並有本院九十二年家護字第二０一號民事通常保護令影本一
    紙在卷可稽，足徵被告之自白與事實相符。本件事證明確，被告犯行洵堪認定，
    應予依法論科。
二、查被告乙○○原係告訴人甲○○之同居人，而有事實上之夫妻關係，為家庭暴力
    防治法第三條第二款之家庭成員。核被告乙○○上開違反本院令其不得直接或間
    接騷擾告訴人甲○○及遠離告訴人甲○○工作場所之民事通常保護令之行為，均
    係犯家庭暴力防治法第五十條第二款、第四款之違反保護令罪；而其於九十二年
    八月三日所為之違反民事通常保護令行為，亦係犯刑法第三百零五條之恐嚇罪。
    又被告乙○○所為前開違反保護令行為雖同時觸犯家庭暴力防治法第五十條第二
    款、第四款之規定，然家庭暴力防治法第五十條所列各款，僅行為之態樣有所不
    同，而所犯仍為構成要件相同之罪名，自應以一罪論。又其於九十二年八月三日
    所為之違反民事通常保護令行為，係以一行為同時觸犯恐嚇罪及違反保護令罪，
    為想像競合犯，應依刑法第五十五條之規定從一重之違反保護令罪處斷。又其先
    後多次違反保護令犯行，時間緊接，方法相同，觸犯構成要件相同之罪名，顯係
    基於概括犯意而為之，為連續犯，應依刑法第五十六條之規定論以一罪，並加重
    其刑。又公訴意旨雖未敘及被告乙○○自九十二年八月二十五日提起公訴後至九
    十二年十月三日止之連續違反保護令犯行，然此部分事實與前開論罪科刑部分有
    連續犯之裁判上一罪關係，應為起訴效力所及，本院自得併予審究。爰審酌被告
    乙○○無視前開民事保護令之內容多次騷擾告訴人甲○○，復出言恐嚇致生危害
    於被害人甲○○之安全，然於犯後尚能坦承犯行，及其品行、犯罪動機、目的、
    手段、生活狀況、智識程度及犯罪所生之損害等一切情狀，量處如主文所示之刑
    ，並諭知易科罰金之折算標準。
據上論斷，應依刑事訴訟法第二百七十三條之一、第二百九十九條第一項前段，家庭
暴力防治法第五十條第二款、第四款，刑法第十一條前段、第五十六條、第三百零五
條、第五十五條、第四十一條第一項，罰金罰鍰提高標準條例第一條前段、第二條，
判決如主文。
本案經檢察官陳弘杰到庭執行職務。
中      華      民      國    九十二    年     十一     月    二十八    日
                                      臺灣臺北地方法院刑事第十五庭
                                          法  官  黃  雅  君
右正本證明與原本無異。
如不服本判決，應於判決送達後十日內向本院提出上訴狀。
                                          書記官  黃  炎  煌
中      華      民      國    九十二    年     十一     月    二十八    日
附錄本案論罪科刑法條：
刑法第三百零五條、家庭暴力防治法第五十條第二款、第四款
中華民國刑法第三百零五條
(恐嚇危害安全罪)
以加害生命、身體、自由、名譽、財產之事，恐嚇他人致生危害於安全者
，處二年以下有期徒刑、拘役或三百元以下罰金。
家庭暴力防治法第五十條
違反法院依第十三條、第十五條所為之下列裁定者，為本法所稱之違反保
護令罪，處三年以下有期徒刑、拘役或科或併科新台幣十萬元以下罰金︰
一  禁止實施家庭暴力行為。
二  禁止直接或間接騷擾、接觸、通話或其他連絡行為。
三  命遷出住居所。
四  遠離住居所、工作場所、學校或其他特定場所。
五  命完成加害人處遇計畫：戒癮治療、精神治療、心理輔導或其他治療
    、輔導。


司法院資訊處製作；財團法人民間司法改革基金會備份。
